臺灣高等法院臺南分院刑事附帶民事訴訟判決
上　訴　人
即　原　告　德寶營造股份有限公司
法定代理人　林文隆
被上訴人
即　被　告　高青開發股份有限公司
　　　　　　台南企業股份有限公司
兼上二共同
法定代理人　楊青
被　　　告　青投資股份有限公司
法定代理人　楊青
被　　　告　甲○○
上列上訴人因被告楊青違反證券交易法案件，對被上訴人楊青
、高青開發股份有限公司、台南企業股份有限公司提起附帶民
事訴訟請求損害賠償事件（於本院上訴中並追加被告青投資股
份有限公司、甲○○等二人），不服臺灣臺南地方法院93年度重
附民字第12號中華民國94年1月7日第一審附帶民事訴訟判決（本
件經原告於原審提起附帶民事訴訟，原審法院92年度重附民字第
8 號判決後，原告提起上訴，經本院前審判決後，由最高法院第
一次發回更審，再經本院以93年度重附民上更字第43號判決撤銷
發回原審法院更為審理），提起上訴，本院判決如下：
    主  文
原判決廢棄，發回臺灣臺南地方法院。
    事  實
一、上訴人即原告方面
  (一)上訴人起訴主張：被告楊青編製不實之公開說明書，致原
    告陷於錯誤而於民國87年10月12日認購新台幣（下同）六億
    元股份，及於89年9月8日認購二億元股份，爰依民法侵權行
    為之法律關係，聲明請求判決被告楊青、高青開發股份有
    限公司、台南企業股份有限公司連帶賠償八億元，及其中六
    億元自87年10月13日起；二億元自89年9月9日起，均至清償
    日止，按週年利率百分之五計算之利息，並陳明願供擔保，
    請准宣告假執行。
  (二)上訴人上訴意旨另以：本件原審係就刑事訴訟諭知不受理判
    決，而駁回上訴人附帶民事訴訟，然原審就刑事部分，諭知
    不受理，係違法判決，上訴人已對刑事部分，提起上訴，爰
    就附帶民事訴訟一併上訴，並聲明追加被告青投資股份有
    限公司及甲○○，與被上訴人楊青、高青開發股份有限公
    司、台南企業股份有限公司連帶賠償如訴之聲明所示。
二、被上訴人即被告楊青、高青開發股份有限公司、台南企業
    股份有限公司，及被告青投資股份有限公司、甲○○，均
    未為任何聲明及陳述，亦未提出任何書狀。
    理  由
一、按第二審法院認為上訴有理由，或上訴雖無理由，而原判決
    不當或違法者，應將原審判決經上訴之部分撤銷，就該案件
    自為判決。但因原審判決諭知管轄錯誤、免訴、不受理係不
    當而撤銷之者，得以判決將該案件發回原審法院。又對於原
    審諭知不受理之判決上訴時，第二審法院認為有理由而發回
    該案件，得不經言詞辯論為之，刑事訴訟法第369條第1項、
    第372條分別定有明文。再依同法第490條前段規定附帶民事
    訴訟附本編有特別規定外，準用關於刑事訴訟之規定。
二、本件上訴人即原告德寶營造股份有限公司自訴被上訴人即被
    告楊青違反證券交易法等案件，前經臺灣臺南地方法院判
    決自訴不受理（臺灣臺南地方法院92年度重自字第1號），
    上訴人不服原判決，提起上訴，經本院92年度上訴字第1196
    號判決上訴駁回，上訴人不服該刑事判決再提起上訴，由最
    高法院第一次發回更審，再經本院以93年度金上重更(一)字第
    138號判決將原判決撤銷發回原審法院更為審理後，復經原
    審法院判決自訴不受理（臺灣臺南地方法院93年度重自更(一)
    字第1號），上訴人不服原判決，提起上訴，嗣經本院審理
    結果，將原判決撤銷發回原審法院更為審理（本院94年度金
    上重訴字第408號），揆諸前揭法條之規定，自應將原審刑
    事附帶民事訴訟判決廢棄，發回臺灣臺南地方法院。並不經
    言詞辯論而為之。
三、據上論結，應依刑事訴訟法第490條前段、第369條第1項但
    書、第372條，判決如主文。
中　　華　　民　　國　　94　　年　　6 　　月　　15　　日
                  刑事第四庭    審判長法　官  鄭文肅
                                      法　官  林勝木
                                      法　官  蔡美美
以上正本證明與原本無異。
如不服本判決，應於收受本判決後十日內向本院提出上訴書狀。
其未敘述上訴理由者並得於提起上訴後十日內向本院補提理由書
狀（均須按他造當事人之人數附繕本）「切勿逕送上級法院」。
但非對於刑事訴訟之判決有上訴時，不得上訴
　　　　　　　　　　　　　　　　　　　書記官  蔡振豐
中　　華　　民　　國　　94　　年　　6 　　月　　17　　日
